Inventaris van de Kamer van Koophandel Den Haag: Handelsregisters (bedrijven opgeheven in 1980-2001)
Nationaal Archief, Den Haag
- KAMER VAN KOOPHANDEL 's-GRAVENHAGE HANDELSREGISTER 1980-2001, A
  - Dossiernummers 89294, 89296, 89297, 89298, 89299, 89300, 89301, 89303, 89304, 89306, 89311, 89314, 89315, 89316, 89319, 89323, 89325, 89327, 89329, 89334, 89337, 89339, 89340, 118120, 118124, 118125, 118133, 118134, 118137, 118139, 1471
  - Dossiernummers 89341, 89344, 89345, 89346, 89348, 89349, 89356, 89357, 89360, 89363, 89364, 89369, 89377, 89385, 89387, 89389, 89390, 89393, 89400, 89403, 89404, 118140, 118144, 118147, 118151, 118154, 118156, 118162, 118163, 118167, 118168, 1472
  - Dossiernummers 89405, 89409, 89410, 89414, 89416, 89418, 89419, 89423, 89424, 89425, 89427, 89428, 89429, 89432, 89433, 89440, 89445, 89447, 89449, 89451, 117622, 117625, 117630, 117634, 117637, 1473
  - Dossiernummers 89453, 89456, 89457, 89459, 89468, 89469, 89471, 89477, 89478, 89481, 89484, 89486, 89489A, 89489B, 89492, 89496, 89497, 89499, 89501, 89505, 89506, 117638, 117639, 117645, 117646, 117647, 1474
  - Dossiernummers 89508, 89509, 89512, 89514, 89516, 89519, 89525, 89527, 89530, 89531, 89537, 89540, 89541, 89544, 89551, 89552, 89554, 89556, 89557, 89561, 89562, 89563, 89568, 89569, 117648, 117649, 117652, 117660, 117662, 117663, 117664, 117670, 117676, 1475
  - Dossiernummers 89570, 89571, 89572, 89573, 89575, 89576, 89580, 89582, 89586, 89591, 89593, 89595, 89596, 89600, 89601A, 89601B, 89602, 89603, 89604, 117307, 117308, 117314, 117316, 117318, 117319, 117320, 117321, 117322, 117327, 117329, 117330, 117331, 117332, 117342, 117343, 117344, 1476
  - Dossiernummers 89611, 89612, 89616, 89621, 89623, 89624, 89625A, 89625B, 89626, 89628, 89634, 89635, 89637, 89638, 89639, 89640, 89646, 89649, 117348, 117352, 117353A, 117353B, 117355, 117359, 117360, 117363, 117368, 1477
  - Dossiernummers 89650, 89654, 89656, 89657, 89658, 89660, 89661, 89665, 89668, 89671, 89675, 89681, 89683, 89685, 89691, 89694, 89698, 89702, 89703, 89704, 89705, 89711, 89712, 89713, 89717, 117714, 117727, 117728, 117729, 117747, 117748, 117750, 117753, 117756, 117759, 1478
  - Dossiernummers 89718, 89719, 89721, 89722, 89723, 89725, 89726, 89728, 89731, 89732, 89735, 89736, 89737, 89738, 89739, 89747, 89748, 117528, 117534, 117536, 117537, 117547, 117549, 117550, 117561, 117568, 117574, 117582, 117590, 117592, 1479
  - Dossiernummers 89752, 89755, 89757, 89760, 89761, 89765, 89768, 89769, 89775, 89776, 89779, 89782A, 89782B, 89784, 89786, 89790, 89792, 117593, 117595, 117598, 117599, 117603, 1480
  - Dossiernummers 89798, 89807, 89811, 89813, 89815, 89816, 89817, 89819, 89825, 89826, 89831, 89833, 89835, 89837, 89838, 89843, 89844, 89847, 89848, 89853, 89855, 89856, 89857, 89859, 117605, 117606, 117611, 117612, 117613, 117615, 117617, 1481
  - Dossiernummers 89860, 89866, 89869, 89870, 89872, 89875, 89876, 89877, 89881, 89888, 89891, 89894, 89899, 89900, 89902, 89905, 89906, 89907, 89914, 89917, 89918, 117369, 117374, 117378, 117381, 117382, 117384, 117389, 117391, 117394, 117402, 117404, 117405, 1482
  - Dossiernummers 89919, 89921, 89922, 89924, 89925, 89926, 89927, 89930, 89931, 89932, 89933, 89934, 89937, 89939, 89947, 89949, 89950, 89951, 89955, 117412, 117413, 117415, 117419, 117422, 117423, 117426, 117443, 117444, 117445, 117451, 117454, 117455, 1483
  - Dossiernummers 89963, 89968, 89970, 89971, 89976, 89980, 89982, 89983, 89984, 89986, 89992, 90004, 90015, 90017, 117196, 117197, 117198, 117202, 117205, 117208, 117212, 117219, 117222, 117242, 117247, 117248, 117272, 117275, 117276, 1484
  - Dossiernummers 90020, 90021, 90022, 90024, 90027, 90028, 90029, 90030, 90031, 90033, 90034, 90041, 90042, 90043, 90048, 90051, 90052, 90054, 90059, 90060, 90063, 117277, 117279, 117280, 117281, 117287, 117288, 117290, 117292, 117292, 117301, 1485
  - Dossiernummers 117303, 90068, 90074, 90079, 90081, 90085, 90088, 90094, 90097, 90098, 90102, 90105, 90112, 90120, 90123, 90129, 90130, 90136, 90140, 90142, 90146, 90150, 90152, 90154, 116900, 116903, 116905, 116907, 116908, 116917, 116918, 116923, 116925, 116928, 116931, 116932, 116933, 1486
  - Dossiernummers 90156, 90163, 90166, 90167, 90169, 90171, 90175, 90177, 90178, 90183, 90184, 90187, 90188, 90189, 90191, 90193, 90194, 117120, 117122, 117124, 117125, 117126, 117129, 117135, 117149, 117150, 117156, 117157, 1487
  - Dossiernummers 90195, 90196, 90201, 90203, 90206, 90208, 90209, 90213, 90215, 90216, 90218, 90219, 90222, 90223, 90227, 90229, 90231, 90232, 90233, 90241, 90246, 90247, 90255, 90256, 90259, 90260, 90263, 117159, 117161, 117162, 117166, 117174, 117180, 117185, 117190, 1488
  - Dossiernummers 90264, 90265A, 90265B, 90271, 90275, 90277, 90278, 90280, 90281, 90282, 90284, 90287, 90289, 90292, 90293, 90295, 90296, 90297, 90298, 117191, 117192, 117194, 1489
  - Dossiernummers 90302, 90306, 90307, 90308, 90311, 90315, 90316, 90319, 90320, 90321, 90322, 90325, 90328, 90330, 90331, 90336, 90340, 90344, 90347, 90349, 90353, 90355, 90357, 117016, 117023, 117025, 117026, 117029, 117031, 117033, 117035, 117036, 117037, 117038, 117039, 1490
  - Dossiernummers 90358, 90360, 90361, 90370, 90373, 90376, 90379, 90384, 90387, 90388, 90392, 90394, 90398, 90400, 90405A, 90405B, 90407, 90408, 90415A, 90415B, 90416, 90420, 90421, 90422, 90425, 90427, 90429, 117041, 117042, 117043, 117049, 117050, 117051, 1491
  - Dossiernummers 90435A, 90435B, 90439, 90442A, 90442B, 90444A, 90444B, 90447, 90452, 90457, 90459, 90465, 90479, 90481, 90482, 90484, 90489, 90496, 90497, 116958, 116959, 116960, 116961, 116963, 116967, 116968, 116969, 117052, 117054, 117056, 117057, 1492
  - Dossiernummers 90502, 90504, 90506A, 90506B, 90509, 90511, 90517, 90520, 90525, 90527, 90530, 90532, 90533, 90534, 90535, 90536A, 90536B, 90537, 90539, 90540, 116975, 116977, 116978, 116980, 116982, 116985, 116992, 1493
  - Dossiernummers 90549, 90556, 90560, 90561, 90563, 90566, 90572, 90580, 90582, 90588, 90589, 90593, 90596, 90599, 90606, 90608, 90611, 90625, 90626, 90629A, 90629B, 116994, 116997, 116998, 117000, 1494
  - Dossiernummers 90630, 90634, 90643, 90645, 90650, 90651, 90662, 90664, 90668A, 90668B, 90671, 90672, 90678, 90688A, 90688B, 90688C, 90695, 90697, 90700, 90709, 90713A, 90713B, 117007, 117008, 117009, 117011, 117013, 117015, 1495
  - Dossiernummers 90714, 90716, 90719, 90725, 90726, 90734A, 90734B, 90741, 90751, 90755A, 90755B, 90756A, 90756B, 90757A, 90757B, 90761, 90772, 90774, 90775, 90777, 90779, 90780, 90786, 90787A, 90787B, 90793A, 90793B, 90796, 90799, 1496
  - Dossiernummers 90800, 90805, 90807, 90808, 90809, 90812, 90813, 90816, 90824A, 90824B, 90827, 90828, 90831, 90833, 90835, 90846, 90850, 90853, 90864, 90865, 90868, 90872, 90873, 90877, 1497
  - Dossiernummers 90878, 90883, 90885, 90887, 90892, 90896, 90898, 90901, 90902, 90908, 90909, 90915, 90917, 90919, 90920, 90921, 90922, 90927, 90928, 90934, 90935, 90937, 90940, 90944, 90954, 90955, 90957, 90960, 90964, 90965, 90966, 1498
  - Dossiernummers 90967, 90968, 90969, 90970, 90971, 90974, 90983, 90984, 90985, 90993, 90996, 90999, 91000, 91002, 91008, 91010, 91011, 91015, 91016, 91019, 91020, 91021, 1499
  - Dossiernummers 91023, 91027, 91028, 91037, 91038, 91039, 91044, 91048, 91051, 91053, 91054, 91055A, 91055B, 91057, 91061, 91064, 91066, 91067A, 91067B, 91068, 91070, 91071, 91072, 1500
  - Dossiernummers 91073, 91074, 91076, 91077A, 91077B, 123700, 123703, 123708, 123709, 123716, 123719, 123726, 123731, 123739, 123742, 123744, 123756, 123759, 123763, 123764, 123769, 123787, 123789, 123801, 123802, 123820, 123835, 123841A, 123841B, 123847, 123848, 123857, 123862, 123873, 123879, 1501
  - Dossiernummers 91078At/mC, 91079, 91080, 91084, 91085, 91086, 91089, 91092, 91094, 91099, 91100, 91103, 91104, 91106, 91107, 91110, 91115, 91116, 91117, 91124, 1502
  - Dossiernummers 91128, 91132, 91133, 91135, 91136, 91137, 91139, 91141, 91143, 91144, 91145, 91146, 91155, 91161, 91164, 91167, 91169, 91170, 91171, 91174, 91175, 91178, 91179, 91180, 91181, 91182, 91183, 1503
  - Dossiernummers 91185, 91188, 91189, 91195, 91197, 91198, 91199, 91200, 91201, 91202, 91204, 91213, 91214, 91215, 91218, 91219, 116294, 116296, 116298, 116302, 116304, 116305, 116307, 116312, 116316, 1504
  - Dossiernummers 91220, 91222, 91223, 91224, 91226, 91227, 91228, 91234, 91236, 91237, 91238, 91241, 91243, 91244, 91247, 91248, 91253, 91254, 91257, 91258, 91259, 116936, 116937, 116942, 116943, 116944, 116945, 116950, 116951, 116957, 1505
  - Dossiernummers 91260, 91261, 91262, 91264, 91265, 91266, 91268, 91269, 91271, 91272, 91279, 91282, 91283, 91288, 91291, 91292, 91294, 91295, 91296, 91299, 91302, 91305, 91306, 91311, 91312, 116868, 116869, 116870, 116871, 116872, 116873, 1506
  - Dossiernummers 91315, 91316, 91317, 91321, 91322, 91327, 91331, 91335, 91337, 91338, 91342, 91345, 91346, 91347, 91348A, 91348B, 91349, 91350, 91355, 116874, 116875, 116876, 116877, 116879, 116883, 116884, 116885, 116887, 116888, 116891, 116895, 1507
  - Dossiernummers 91358, 91360A, 91360B, 91361, 91362, 91367, 91369, 91371, 91374, 91375, 91376, 91377, 91379, 91381, 91386, 91387, 91389, 91391, 91394, 91398, 91399, 116502, 116516, 116519, 116527, 116528, 116532, 116533, 116536, 116542, 116543, 116545, 116547, 116548, 116549, 116555, 116558, 116566, 116567, 116572, 116573, 116575, 116577, 116582, 116593, 116594, 116604, 1508
  - Dossiernummers 91401, 91402, 91405, 91406, 91407, 91408, 91410, 91416, 91417, 91419, 91420, 91422, 91424, 91425, 91427, 91432, 91433, 91434, 91436, 91437, 91439, 116422, 116424, 116425, 116428, 116429, 116434, 116437, 116438, 116448, 116449, 116450, 116451, 1509
  - Dossiernummers 91440, 91443, 91444, 91447, 91451, 91454, 91459, 91460, 91463A, 91463B, 91466, 91471, 91473, 91481, 91484, 91485A, 91485B, 91486, 91489, 91490, 91495, 91498, 116454, 116456, 116461, 116466, 116467, 116468, 116469, 116476, 116483, 116488, 116489, 116492, 116497, 116499, 116500, 1510
  - Dossiernummers 91501, 91503, 91509, 91512, 91515, 91519, 91522, 91523, 91527, 91531, 91534, 91536, 91538, 91543, 91545, 91549, 91555, 91557, 91558, 91559, 91560, 91564, 116367, 116368, 116374, 116379, 116380, 116384, 1511
  - Dossiernummers 91576, 91582, 91585, 91587, 91588, 91594, 91595, 91596, 91598, 91599, 91601, 91602, 91607, 91609, 91614, 91617, 91620, 116386, 116387, 116395, 116396, 116397, 116399, 116403, 116404, 116407, 116408, 116412, 116415, 116416, 1512
  - Dossiernummers 91625, 91628, 91631, 91632, 91640, 91645, 91648, 91651, 91655, 91656, 91657, 91659, 91664, 91665, 91666, 91668, 91674, 91675, 91678, 115947, 115948, 115950, 115954, 115956, 115962, 115963, 115967, 115968, 115970, 115971, 115972, 115973, 1513
  - Dossiernummers 91683, 91684, 91686, 91689, 91690, 91691, 91692, 91694, 91695, 91699, 91704, 91705, 91709, 91711, 91719, 91722, 91723, 91724, 91726, 91728, 91729, 91730, 91732, 91737, 91738, 116818, 116819, 116820, 116821, 116825, 116826, 116827, 116828, 116829, 1514
  - Dossiernummers 91740, 91742, 91745, 91749, 91753, 91754, 91755, 91758, 91761, 91764, 91765, 91769, 91774, 91775, 91776, 91780, 91785, 91786, 116832, 116838, 116841, 116842, 116845, 116848, 116854, 116865, 116216, 116217, 116218, 116222, 116225, 116229, 1515
  - Dossiernummers 91790, 91791, 91793, 91801, 91805, 91808, 91811, 91812, 91814, 91815, 91816, 91818, 91819, 91822, 91827, 91830, 91833, 91834, 91837, 91838, 91844, 91845, 91847, 91849, 116231, 116233, 116234, 116238, 116244, 116246, 116247A, 116247B, 116249, 116252, 116256, 1516
  - Dossiernummers 91850, 91856, 91858, 91859, 91860, 91861, 91863, 91864, 91865, 91866, 91870, 91871, 91876, 91879, 91881, 91882, 91883, 91896, 91901, 91902, 91903, 91904, 116257, 116259, 116261, 116271, 116276, 116277, 116283, 116287, 116293, 1517
  - Dossiernummers 91905, 91906, 91912, 91916, 91917, 91918, 91922, 91936, 91943, 91944, 91945, 91949, 91951, 91952, 91953, 91954, 91956, 91960, 91962, 91963, 91966, 91967, 91968, 91969, 115870, 115876, 115879, 115880, 115883, 115886A, 115886B, 115888, 115590, 115892, 1518
  - Dossiernummers 91970, 91971, 91973, 91978, 91985A, 91985B, 91990, 91991, 91992, 91994, 91996, 91998, 92001, 92003, 92006, 92007, 92008, 92009, 92012, 92015, 115893, 115896, 115898, 115900, 115903, 115917, 115919, 1519
  - Dossiernummers 92017, 92019, 92022, 92024, 92025, 92029A, 92029B, 92030, 92033, 92037, 92046, 92054, 92057, 92059, 113965, 113967, 113969, 113972, 113973, 113985, 113989, 113990, 113992, 115926, 115927, 115829, 115930, 115933, 115936, 115937, 115938, 115945, 1520
  - Dossiernummers 92060, 92063, 92064, 92066, 92067, 92068, 92073, 92074, 92075, 92079, 92080, 92081, 92082, 92083, 92084, 92086, 92088, 113583, 113584, 113588, 113593, 113595, 114001, 114002, 114004, 114007, 114012, 114014, 114021, 114027, 114037, 114039, 114044, 114046, 114047, 114051, 1521
  - Dossiernummers 92090, 92091, 92093, 92096, 92097, 92100, 92101A, 92101B, 92103, 92106, 92110A, 92110B, 92111, 92112, 92114, 92116, 92118, 92119, 92120, 92122, 113598, 113599, 113601, 113604, 113605, 113606, 113607, 113608, 113611, 113612, 113613, 1522
  - Dossiernummers 92125, 92126, 92129, 92130, 92131, 92135, 92136, 92141, 92144, 92146, 92148, 92149, 92150, 92153, 92154, 92158, 92161, 92162, 113617, 113622, 113626, 116328, 116333, 116335, 116336, 1523
  - Dossiernummers 92163, 92164, 92166, 92169, 92173, 92177, 92178, 92180, 92181, 92182, 92185, 92187, 92193, 92195, 92196, 92199, 92201, 92203, 92204, 116167, 116169, 116171, 116339, 116341, 116357, 116358, 116366, 1524
  - Dossiernummers 92210, 92211, 92213, 92214, 92216, 92217, 92219, 92223, 92227, 92229, 92231, 92233, 92238, 92242, 92245, 92246, 92252, 116173, 116175, 116795, 116180, 116183, 116184, 116185, 1525
  - Dossiernummers 92258, 92261, 92262, 92266, 92271, 92275, 92276, 92277, 92278, 92279, 92281, 92283, 92284, 92287, 92291, 92298, 92303, 92304, 92305, 92309, 116189, 116190, 116191, 116192, 116193, 116194, 116198, 116201, 116203, 116206, 116209, 116212, 116213, 116214, 1526
  - Dossiernummers 92311, 92317, 92318, 92319, 92320, 92321, 92326, 92327, 92329, 92330, 92331, 92334, 92335, 92337, 92339, 92340, 92342, 92344, 92348, 92352, 92357, 92359, 92360, 116086, 116087, 116092, 116093, 116094, 116097, 116099, 1527
  - Dossiernummers 92361, 92365, 92367, 92370, 92371, 92373, 92375, 92377, 92378, 92381, 92386, 92387, 92388, 92390, 92392, 92393, 92397, 116102, 116103, 116104, 116106, 116108, 116111, 116112, 116117, 116123, 116125, 116128, 116137, 116138, 116147, 116157, 116161, 116163, 1528
  - Dossiernummers 92400, 92403, 92406, 92407, 92409, 92413, 92414, 92415, 92418, 92420, 92423, 92425, 92426, 92427, 92429, 92431, 92432, 92434, 92436, 92437, 92439, 115818, 115821, 115822, 115823, 115826, 115829, 115831, 1529
  - Dossiernummers 92444, 92446, 92452, 92453, 92455, 92456, 92457, 92462, 92466, 92472, 92473, 92474, 92475, 92476, 92478, 92481, 92483, 92484, 92486, 92488, 115832, 115833, 115835, 115840, 115845, 115846, 115847, 115850, 115854, 115857, 115866, 115867, 115869, 1530
  - Dossiernummers 92490, 92497, 92498, 92501, 92502, 92503, 92504, 92505, 92507, 92508, 92509, 92511, 92513, 92514, 92515, 92516, 92517, 92520A, 92520B, 115751, 115752, 115754, 115755, 115762, 115764, 115765, 115766, 115769, 115771, 115772, 115773, 115782, 115785, 115787, 115788, 1531
  - Dossiernummers 92522, 92523, 92524, 92525, 92534, 92535, 92538, 92539, 92541, 92543, 92548, 92549, 92550, 92551, 92552, 92553, 92554, 92555, 92557, 92558, 115976, 115978, 115980, 115981, 115982, 115983, 115984, 115986, 115990, 115992, 115993, 115994, 1532
  - Dossiernummers 92563, 92564, 92565, 92573, 92575, 92577, 92578, 92579, 92580, 92581, 92585, 92589, 92590, 92598A, 92598B, 92601, 92602, 92604, 92605, 92606, 115995, 115997, 116008, 116009, 116012, 116013, 116014, 116016, 116021, 116023, 116029, 116030, 1533
  - Dossiernummers 92610, 92613, 92614, 92615, 92618, 92619, 92621, 92627, 92628, 92629, 92630, 92633, 92635, 92644, 92645, 92648, 92655, 116036, 116037, 116039, 116042, 116043, 116044, 116050, 116057, 116065, 116075, 116077, 116084, 116085, 1534
  - Dossiernummers 92661, 92664, 92665, 92670, 92671, 92673, 92674, 92675, 92679, 92682, 92684, 92685, 92686, 92687A, 92687B, 92690, 92692, 92694, 92696, 92702, 92703, 92705, 92706, 92708, 92709, 115429, 115431, 115433, 115439, 115443, 115446, 115447, 1535
  - Dossiernummers 92711, 92712, 92715, 92716, 92717, 92719, 92720, 92721, 92723, 92733, 92734, 92742, 92745, 92748A, 92748B, 92750, 92751, 92752, 92753, 92755, 92756, 92757, 92758, 92759, 115450, 115452, 115455, 115456, 115469, 115476, 115477, 115479, 115485, 115487, 1536
  - Dossiernummers 92768, 92770, 92771, 92776, 92778, 92780, 92781, 92782, 92785, 92786, 92789, 92792, 92793, 92795, 92796, 92797, 92798, 92799, 92801, 92803, 92804, 92805, 115488, 115493, 115495, 115497, 115500, 1537
  - Dossiernummers 92806, 92808, 92809, 92810, 92812, 92813, 92815, 92817, 92818, 92820, 92822, 92827, 92829, 92830, 92834, 92835, 92836, 92838, 115502, 115503, 115504, 115506, 115508, 115510, 115513, 115516, 115519, 115522, 115523, 115525, 1538
  - Dossiernummers 92840, 92841, 92843, 92849, 92850, 92853, 92858, 92859, 92860, 92862, 92863, 92864, 92865, 92868, 92871, 92875, 92876A, 92876B, 92877, 115528, 115530, 115531, 115532, 115533, 115536, 115537, 115546, 115547, 1539
  - Dossiernummers 92882, 92886, 92887, 92889, 92891, 92893, 92896, 92898, 92899, 92900, 92901, 92905, 92909, 92911, 92913, 92914, 92915, 92917, 92918, 92921, 92923, 92928, 92929, 115548, 115549, 115551, 115555, 115556, 115558, 115559, 115567, 115569, 115570, 115571, 115573, 115575, 115581, 115586, 1540
  - Dossiernummers 92938, 92940, 92942, 92943, 92945, 92946, 92948, 92950, 92955, 92956, 92958, 92959, 92960, 92964, 92965, 92967, 92968, 1541
  - Dossiernummers 92971, 92972, 92976, 92979, 92983, 92984, 92985, 92986, 92987, 92989, 92990, 92992A, 92992B, 92994, 92995, 92996, 92997, 92999, 1542
  - Dossiernummers 93000, 93001, 93002, 93003, 93005, 93006, 93007, 93009, 93010, 93014, 93018, 93019, 93022, 93024, 93026, 93027, 93028, 93029, 1543
  - Dossiernummers 93030, 93033, 93034, 93038, 93042, 93043, 93046, 93049, 93051, 93053, 93054, 93055, 93056, 93059, 93064, 93065, 93067, 1544
  - Dossiernummers 93070, 93071, 93074, 93078, 93079, 93080, 93081, 93083, 93087, 93090, 93092, 93093, 93094, 93097, 93098, 93100, 93102A, 93102B, 93103, 93105, 1545
  - Dossiernummers 93108, 93109, 93111, 93115, 93120, 93124, 93125, 93128, 93129, 93130, 93132, 93133, 93136, 93138, 93139, 1546
  - Dossiernummers 93140, 93141, 93146, 93147, 93149A, 93149B, 93151, 93152, 93154, 93156, 93157, 93158, 93160, 93161, 93162, 93163, 93164, 1547
  - Dossiernummers 93165, 93166, 93171, 93172, 93173, 93174, 93175, 93176, 93178, 93179, 93182, 93185, 93186, 93188, 93191, 93192, 93193, 93196, 93197, 93198, 1548
  - Dossiernummers 93201, 93203, 93207, 93212, 93214, 93218, 93219, 93222, 93224, 93225, 93227, 93228, 93234, 93235, 93238, 93240, 93241, 93242, 93246, 93247, 93248, 1549
  - Dossiernummers 93250, 93252, 93253, 93256, 93260, 93264, 93266, 93268, 93269, 93271, 93274, 93277, 93279, 93284, 93285, 93292, 93296, 93298, 93300, 93302, 93305, 93306, 93307, 115791, 115798, 115800, 115802, 115803, 115806, 115808, 115814, 115817, 1550
  - Dossiernummers 93310, 93312, 93313, 93314, 93317, 93326, 93327, 93328, 93329, 93331, 93332, 93333, 93334, 93335, 93337, 93340, 93341, 93343, 93344, 93345, 93347, 93349, 115667, 115670, 115675, 115682, 115683, 115685, 115690, 115692, 115694, 115695, 115698, 1551
  - Dossiernummers 93352, 93353, 93357, 93358, 93362, 93368, 93369, 93370, 93372, 93374, 93376, 93380, 93381, 93382, 93383, 93385, 93387A, 93387B, 115702, 115706, 115709, 115716, 115726, 115728, 115730, 115733, 115737, 1552
  - Dossiernummers 93388, 93392, 93396, 93397, 93398, 93399, 93400, 93401, 93402, 93403, 93404, 93410, 93411, 93416, 93418, 93419, 93421, 93422, 93426, 93428, 93429, 93433, 93435, 93436, 93441, 93444, 93445, 115590, 115592, 115594, 115600, 115610, 115614, 115615, 115616, 1553
  - Dossiernummers 93447, 93448, 93449, 93451, 93452, 93455, 93456, 93457, 93460, 93464, 93467, 93469, 93475, 93477, 93479, 93480, 93482, 93483, 93484, 93485, 93486, 93487, 115620, 115621, 115623, 115633, 115634, 115635, 115636, 115641, 115642, 115644, 115647, 115649, 1554
  - Dossiernummers 93492, 93493, 93496, 93497, 93498, 93499, 93502, 93503, 93504, 93505, 93507, 93508, 93509, 93511, 93512, 93517, 93519, 93520, 93524, 93526, 93527, 93529, 115311, 115313, 115316, 115318, 115319, 115654, 115655, 115662, 115664, 1555
  - Dossiernummers 93530, 93540, 93542, 93543, 93545, 93546, 93547, 93549, 93550, 93552, 93557, 93559, 93561, 93562, 93564, 93565, 93567, 93575, 93576, 93579, 93580, 115322, 115325, 115326, 115327, 115329, 115331, 115335, 115337, 115341, 1556
  - Dossiernummers 93584, 93585, 93586, 93587, 93589, 93591, 93593, 93596, 93597, 93599, 93601, 93607, 93611, 93613, 93614, 93615, 93619, 93620, 93623, 93624, 93627, 115344, 115345, 115348, 115351, 115352, 115354, 115355, 115357, 115359, 1557
  - Dossiernummers 93631, 93632, 93637, 93639, 93640, 93642, 93644, 93645, 93650, 93655, 93657, 93658, 93659, 93660, 93662, 93663, 93666, 93668, 93670, 115156, 115157, 115163, 115170, 115175, 115178, 115181, 115188, 1558
  - Dossiernummers 93671, 93674, 93677, 93679, 93680, 93684, 93686, 93687, 93688, 93693, 93699, 93702, 93704, 93706, 93709, 93712, 93713, 93714, 93716, 93717, 93718, 93719, 1559
  - Dossiernummers 93720, 93721, 93722, 93727, 93730, 93731, 93733, 93736, 93744, 93747, 93748, 93749, 93752, 93753, 93757, 93765, 1560
  - Dossiernummers 93772, 93773, 93774, 93779, 93781, 93782A, 93782B, 93783, 93788, 93789, 93790, 93791, 93795, 93797, 93799, 93800, 93802, 93808, 1561
  - Dossiernummers 93812, 93813, 93814, 93816, 93819, 93821A, 93821B, 93823, 93824, 93826, 93827, 93828, 93830, 93831, 93832, 93833, 93837, 1562
  - Dossiernummers 93841, 93842, 93845, 93847, 93852, 93853, 93854, 93856, 93861, 93863, 93864, 93867, 93868, 93872, 93875, 93874, 93875, 93879, 93882, 93885, 93887, 93888, 93889, 1563
  - Dossiernummers 93890, 93892, 93895, 93898, 93900, 93901, 93906, 93908, 93909, 93910, 93911, 93912, 93914, 93915, 93917, 93919, 1564
  - Dossiernummers 93920, 93923, 93924, 93926, 93927, 93928, 93929, 93930, 93941, 93934, 93939, 93941, 93942, 93947, 93948, 93949, 93950, 93951, 93952, 93954, 93958, 93959, 115738, 115745, 115746, 115749, 115750, 1565
  - Dossiernummers 93961, 93965, 93970, 93971, 93972, 93975, 93977, 93982, 93983, 93989, 93989, 93991, 93994, 93995A, 93995B, 93996, 93997, 93998, 93999, 1566
  - Dossiernummers 94000, 94002, 94003, 94004, 94008, 94010, 94019, 94020, 94023, 94028A, 94028B, 94030, 94031, 94032, 94033A, 94033B, 94037, 94039, 1567
  - Dossiernummers 94042, 94043, 94044, 94048, 94049, 94054, 94058, 94062, 94063, 94069, 94071, 94072, 94076, 94078, 94085, 94087, 94088, 94091, 94092, 94094, 94098, 94099, 115360, 115362, 115369, 115379, 115380, 115381, 115382, 115384, 1568
  - Dossiernummers 94100, 94101, 94102, 94103, 94105, 94107, 94108, 94109, 94110, 94111, 94114, 94115, 94116, 94117, 94120, 94122, 94123, 94125, 94126, 94127, 94128, 115387, 115389, 115393, 115394, 115399, 115403, 115404, 115407, 115408, 115410, 115413, 115414, 115415, 115416, 115419, 115422, 1569
  - Dossiernummers 94131, 94135, 94136, 94144, 94150, 94151, 94154, 94156, 94158, 94159, 94161, 94162, 94164, 94165, 94167, 94168, 94169, 94170, 94171, 94174, 94176, 94179, 94181, 94187, 94188, 94195, 94200, 115240, 115241, 115244, 115245, 115247, 115248, 115252, 115256, 115258, 115260, 1570
  - Dossiernummers 94201, 94204, 94211, 94212, 94214, 94221, 94223, 94230, 94231, 94232, 94234, 94242, 94247, 94251, 94252, 94254, 94256, 94257, 115261, 115267, 115268, 115269, 115271, 115273, 115278, 115280, 115286, 115292, 115294, 115301, 115303, 115306, 115308, 115309, 1571